【裁判字號】    89,訴,2358
【裁判日期】    891031
【裁判案由】    清償借款
【裁判全文】
臺灣臺中地方法院民事判決  八十九年度訴字第二三五八號
    原      告  台灣中小企業銀行股份有限公司
    法定代理人  庚○○
    訴訟代理人  己○○
    被      告  丙○○
                丁○○
    右二人共同
    法定代理人  戊○○      住.
    被      告  甲○○      住.
    右  一  人
    訴訟代理人  乙○○      住.
右當事人間請求給付借款事件，本院判決如左：
    主      文
被告丙○○、丁○○應在繼承被繼承人許嘉栗遺產之範圍內，與被告甲○○連帶給付
原告新台幣貳佰玖拾玖萬元，及均自民國八十八年十一月二日起至清償日止，其中新
台幣貳佰萬元按年息百分之五點五，其中新台幣玖拾玖萬元按年息百分之八點二計算
之利息，並均自民國八十八年十二月三日起至清償日止，其逾期在六個月以內者，各
按上開利率百分之十，逾期在六個月以上者，按上開利率百分之二十計付之違約金。
訴訟費用由被告丙○○、丁○○在繼承被繼承人許嘉栗遺產之範圍內，與被告甲○○
連帶負擔。
    事      實
甲、原告方面：
一、聲明：如主文所示。
二、陳述：被告丙○○、丁○○之被繼承人即訴外人許嘉栗以被告甲○○為連帶保證
    人，於民國八十八年六月二日分別向原告借用新台幣（下同）二百萬元、九十九
    萬元，約定二百萬元部分自借款日起算二年內按月繳息，自寬限期屆滿時起，本
    息分二百一十六期攤還，九十九萬元部分則自借款日起算三年內按月繳息，自寬
    限期屆滿時起，本息分二百零四期攤還，並同意隨原告基本放款利率變動而調整
    年息，若逾期清償在六個月以內者，按上開利率百分之十，在六個月以上者，按
    上開利率百分之二十計付違約金，清償期均為民國一百零八年六月二日。詎訴外
    人許嘉栗於八十八年十一月七日死亡後，自八十八年十一月二日起即未依約繳息
    ，依約定全部借款已視為到期，而被告丙○○、丁○○既為訴外人許嘉栗之限定
    繼承人，被告甲○○則為連帶保證人，屢經催討亦均置之不理，本利迄未清償，
    為此提起本件訴訟。
三、證據：提出借據影本、連線作業通用查詢單各二份、本院八十九年度繼字第七十
    三號民事裁定影本、繳息明細表各一份。
乙、被告方面：
一、聲明：駁回原告之訴。
二、陳述：
  （一）被告丙○○、丁○○部分陳稱已辦理限定繼承，應由遺產總額中求償。
  （二）被告甲○○陳稱應原告先從供擔保之不動產抵押權部分求償。
三、證據：提出報紙、遺產總額資料等影本各一份。
    理      由
一、 本件原告主張之事實，已據其提出與所述相符之借據影本、連線作業通用查詢
     單各二份、本院八十九年度繼字第七十三號民事裁定影本、繳息明細表各一份
     為證，被告丙○○、丁○○對被繼承人許嘉栗向原告借得上開款項迄未清償，
     及被告甲○○對確有擔任上開借款連帶保證人之事實，亦均不爭執，自堪信原
     告之主張為真實。至於被告甲○○所稱原告應先由供擔保而設定之不動產抵押
     權部分求償等，要屬原告選擇如何獲得清償之方式，尚與其等應負清償之責任
     者無涉。
二、按繼承人對於被繼承人之債務負連帶責任，且繼承人得限定以因繼承所得之遺產
    ，償還被繼承人之債務，民法第一千一百五十三條第一項、第一千一百五十四條
    第一項分別定有明文。從而，原告依消費借貸、連帶保證契約及限定繼承之法律
    關係，訴請被告丙○○、丁○○應在限定繼承之範圍內，與被告甲○○連帶給付
    原告新台幣貳佰玖拾玖萬元，及均自八十八年十一月二日起至清償日止，其中新
    台幣貳佰萬元按年息百分之五點五，其中新台幣玖拾玖萬元按年息百分之八點二
    計算之利息，並均自八十八年十二月三日起至清償日止，其逾期在六個月以內者
    ，各按上開利率百分之十，逾期在六個月以上者，按上開利率百分之二十計付違
    約金，為有理由，應予准許。
三、據上論結，本件原告之訴為有理由，依民事訴訟法第八十五條第二項，判決如主
    文。
中      華      民      國    八十九    年      十      月    三十一    日
                                臺灣臺中地方法院民事第一庭
~B法      官  林麗真
右為正本係照原本作成
如對本判決上訴，須於判決送達後廿日內向本院提出上訴狀
中      華      民      國    八十九    年      十      月    三十一    日
~B法院書記官


司法院資訊處製作；財團法人民間司法改革基金會備份。
